臺灣士林地方法院民事裁定             100年度勞訴字第19號
原      告  李郁玫
訴訟代理人  郭蕙蘭律師
複代理人    王君雄
            胡閏祺
被      告  台灣先正達股份有限公司
法定代理人  畢漢瑞(Henry.
訴訟代理人  吳志光律師
            李俊瑩律師
            吳峻亦律師
上列當事人間請求給付加班費等事件，原告為訴之追加，本院裁
定如下：
    主  文
原告追加之訴駁回。
追加之訴訴訟費用由原告負擔。
    理  由
一、按訴狀送達後，原告不得將原訴變更或追加他訴，但有下列
    各款情形之一者，不在此限：(一)被告同意者，(二)請求之基礎
    事實同一者，(三)擴張或減縮應受判決事項之聲明者，(四)因情
    事變更而以他項聲明代最初之聲明者，(五)該訴訟標的對於數
    人必須合一確定時，追加其原非當事人之人為當事人者，(六)
    訴訟進行中，於某法律關係之成立與否有爭執，而其裁判應
    以該法律關係為據，並求對於被告確定其法律關係之判決者
    ，(七)不甚礙被告之防禦及訴訟之終結者。民事訴訟法第255
    條第1 項定有明文。
二、本件原告起訴時，係主張其自民國98年1 月5 日起受僱於被
    告，嗣被告於99年7 月28日以維護部門發展為由資遣原告，
    ，惟尚積欠原告資遣費新臺幣（下同）3,030 元及加班費
    179,108 元、未休婚喪假工資19,686元，並應賠償原告育嬰
    津貼158,040 元及非財產上之損害30萬元。嗣原告於100 年
    7 月20日提出訴之變更追加聲請狀，主張被告惡意資遣原告
    ，不生終止勞動契約之效力，追加請求確認兩造間之僱傭關
    係存在（本院卷第112 頁至第119 頁）。經查，原告所為訴
    之追加，業經被告表示反對之意（本院卷第122 頁），且原
    告於追加之訴所主張之原因事實（即兩造間之僱傭關係仍繼
    續存在），與其起訴狀所主張之基礎原因事實（即被告業已
    合法終止勞動契約，而請求被告補足資遣費差額），顯相矛
    盾，並非同一，另核諸該追加之訴與原訴之主要爭點亦無一
    相同，相關訴訟及證據資料均無法繼續援用，自難認追加之
    訴與原訴之基礎事實為同一。又原告所提追加之訴既與原訴
    之基礎原因事實不同，甚而相互矛盾，且本件就原訴所進行
    之相關調查及整理，亦無法於追加之訴繼續援用，自屬有礙
    被告之防禦及訴訟之終結。此外，本件復無其他情事變更或
    當事人必須合一確定之情形，是原告所為訴之追加，顯不符
    合民事訴訟法第255 條各款所示之情形，揆諸首開規定，自
    不應准許。
三、依民事訴訟法第249 條第1 項第6 款、第95條、第78條裁定
    如主文。
中    華    民    國   100   年     8     月    30    日
                  民事第二庭  法  官  馬傲霜
以上正本證明與原本無異。
如對本裁定抗告須於裁定送後10日內向本院提出抗告狀，並繳納
抗告費新臺幣1,000 元。
中    華    民    國   100    年    8     月    30    日
                              書記官  張方俞